【裁判字號】    99,易,55
【裁判日期】    990225
【裁判案由】    妨害公務
【裁判全文】
臺灣雲林地方法院協商程序宣示判決筆錄
公  訴  人  臺灣雲林地方法院檢察署檢察官
被      告  甲○○
指定辯護人  李昶欣律師
上列被告因99年度易字第55號妨害公務案件，經檢察官提起公訴
（99年度偵字第28號），經檢察官聲請法院改依協商程序而為判
決，本院認為適當，同意進行協商判決程序，於中華民國99年2
月25日上午9 時50分在本院第四法庭宣示判決，以代判決書，出
席職員如下：
    法  官  吳錦佳
    書記官  謝璧卉
    通  譯  沈維鎮
法官起立朗讀判決主文、犯罪事實要旨、處罰條文並告知上訴限
制、期間及提出上訴狀之法院，且諭知記載其內容：
一、主  文：
    甲○○對於公務員依法執行職務時，施強暴脅迫，處有期徒
    刑陸月，如易科罰金，以新臺幣壹仟元折算壹日。又對於公
    務員依法執行職務時，當場侮辱，處有期徒刑肆月，如易科
    罰金，以新臺幣壹仟元折算壹日。應執行有期徒刑捌月，如
    易科罰金，以新臺幣壹仟元折算壹日。緩刑貳年。
二、犯罪事實要旨：
    甲○○基於妨害公務之犯意，於民國98年12月22日17時45分
    許，在不詳地點於飲用2 瓶米酒後，前往雲林縣斗六市○○
    路○ 段637 號雲林縣警察局斗六分局公正派出所內，要求當
    時值班員警賴立祥同意其於該所內之廁所內洗澡，經賴立祥
    拒絕後，竟大吵大鬧，並至上開派出所外，欲拿路邊之磚塊
    砸該派出所外之監視器，經賴立祥上前阻止後，又拿手機吊
    繩綁在該派出所前因另案查扣之自小客車左邊之照後鏡上，
    作勢欲上吊自殺，賴立祥見狀隨即上前再加以勸阻，另員警
    許志仰則持攝影機在旁拍攝為現場蒐證，此時，甲○○見員
    警許志仰持攝影機拍攝，欲上前衝撞許志仰，賴立祥見狀隨
    即又上前制止甲○○，甲○○因而與賴立祥發生爭執，並先
    向賴立祥辱罵「幹你娘ＧＹ」等語，當場侮辱執行職務之員
    警賴立祥，再以腳踹賴立祥之腹部，以此強暴之方式，妨礙
    員警賴立祥執行職務。（傷害與公然侮辱部分，未據告訴）
    。
三、處罰條文：刑法第135 條第1 項、第140 條第1 項、第41條
    第1 項前段、第51條第5 款、第74條第1 項第1 款。
四、協商判決原則上不得上訴。但有刑事訴訟法第455 條之4 第
    1 項第1 款「於本訊問程序終結前，被告撤銷協商合意或檢
    察官撤回協商聲請者」；第2 款「被告協商之意思非出於自
    由意志者」；第4 款「被告所犯之罪非第455 條之2 第1 項
    所得以協商判決者」；第6 款「被告有其他較重之裁判上一
    罪之犯罪事實者」；第7 款「法院認應諭知免刑或免訴、不
    受理者」等情形之一，或協商判決違反同條第2 項「法院應
    於協商合意範圍內為判決；法院為協商判決所科之刑，以宣
    告緩刑或二年以下有期徒刑、拘役或罰金為限」等規定者（
    以上均簡稱但書情形），不在此限（即有但書情形，依法仍
    得上訴）。
五、本件如有上述但書情形，且不服本判決時，得自收受宣示判
    決筆錄送達之日起十日內，向本院提出上訴狀（須附繕本）
    ，上訴於第二審法院。
六、依據刑事訴訟法第455 條之9 之規定，作成本宣示判決筆錄
    ，以代判決書。
中    華    民    國    99    年    2     月    25    日
                  臺灣雲林地方法院刑事第四庭
                        書記官  謝璧卉
                        法  官  吳錦佳
以上正本證明與原本無異。
                        書記官  謝璧卉
中    華    民    國    99    年    2     月    25    日

司法院資訊處製作；財團法人民間司法改革基金會備份。
